臺灣高等法院刑事判決　　　　　　　　95年度上訴字第3439號
上　訴　人　臺灣臺北地方法院檢察署檢察官
上　訴　人
即　被　告　甲○○（原名黃建丞）
選任辯護人　盧國勳律師
　　　　　　陳怡文律師
上列上訴人因被告違反毒品危害防制條例案件，不服臺灣臺北地
方法院94年度訴字第1435號，中華民國95年3月29日第一審判決
（起訴案號：臺灣臺北地方法院檢察署94年度偵字第14544號，
及移送併辦：94年度偵字第15674號），提起上訴，本院判決如
下：
    主  文
原判決撤銷。
甲○○販賣第三級毒品，未遂，處有期徒刑參年。扣案之第三級
毒品愷他命壹包（淨重參拾陸點陸參公克，外包裝編號1-1-3）
，及愷他命包裝塑膠袋壹個（重壹點柒伍公克）均沒收。
    事  實
一、甲○○（原名黃建丞，綽號「建文」）於民國94年3月30日
    為警查獲前不詳時間、在不詳地點收受陳建宏（陳建宏部分
    另案由檢察官偵查中）無償交付之愷他命一包（原毛重
    38.48公克，包裝塑膠袋重1.75公克，外包裝編號1-1-3，取
    0.10公克鑑定用罄，餘36.63公克），甲○○明知愷他命為
    毒品危害防制條例第2條第1項第3款規定之第三級毒品，不
    得販賣之，竟獨自起意營利，收受陳建宏交付之上開第三級
    毒品愷他命一包後，持往位於臺北市大安區六張犁等處之舞
    廳、ＰＵＢ兜售，或利用行動電話0000000000號對外聯絡，
    惟因該包愷他命純度不佳而未果。嗣於94年3月30日15時30
    分許，為員警持臺灣臺北地方法院核發之搜索票至甲○○向
    詹永安（詹永安涉犯毒品危害防制條例及槍砲彈藥刀械管制
    條例部分原審通緝中尚未審結）借住位於臺北市大安區○○
    ○路○段住所執行搜索時，在甲○○所居住之房間內扣得上
    開第三級毒品愷他命一包（原毛重38.48公克，包裝塑膠袋
    重1.75公克，外包裝編號1-1-3，取0.10公克鑑定用罄，餘
    36.63公克），並在甲○○居住之房間外扣得與本案無關之
    第三級毒品愷他命二大包（毛重分別為832公克、944公克，
    此部分非甲○○所有）。另在甲○○駕駛之車牌號碼9Ｅ－
    0681號車上（懸掛詹永安所使用之ＢＸ－9598號車牌）查獲
    與本案無關之愷他命一包（毛重28公克，外包裝編號1-2，
    甲○○所有，供自己吸食使用）。
二、案經基隆市警察局第二分局報告臺灣臺北地方法院檢察署檢
    察官偵查起訴，及移送併辦。
    理  由
壹、有罪部分
一、訊據上訴人即被告甲○○對於由陳建宏處取得扣案之第三級
    毒品愷他命1包，並持往兜售，但未賣出，0000000000之電
    話為其使用，電話談話內容關於「粗的」、「細的」、「痱
    子粉」、「牛奶」都是指愷他命等情，均承認不諱，並有其
    所使用之0000000000電話之通話紀錄可憑（譯文見94年度聲
    搜字第468號卷第49、50、52頁），其中通話內容確有「九
    萬」、「粗的一百」等相關詢問價格、數量之內容。在被告
    甲○○住處房間內與房間外查獲扣案之白色粉末計有3包（
    基隆市警察局第二分局扣押物品目錄表記載二大包一小包，
    見94年偵字第14544號卷第68頁），以及在被告甲○○駕駛
    之車牌號碼9Ｅ－0681號車上（懸掛詹永安所使用之ＢＸ－
    9598號車牌）查獲之愷他命1包，共計4包。其中在被告甲○
    ○住處房間內查獲扣案之白色粉末1包（外包裝編號1-1-3
    ），經送內政部警政署刑事警察局檢驗，採氣相層析質譜儀
    分析法、核磁共振分析法等檢驗方法，檢驗結果為：驗前毛
    重38.48公克（包裝塑膠袋重1.75公克），取0.10公克鑑定
    用罄，餘36.63公克，檢出三級毒品愷他命成分，純度約
    72.1%，驗前純質淨重約26.48公克，此有內政部警政署刑事
    警察局96年1月26日刑鑑字第0960008362號鑑定書附卷可稽
    （見本院卷第45頁），可佐前開被告出於任意性之自白與事
    實相符，得採為認定事實之證據。因之，被告甲○○自陳建
    宏處無償取得扣案第三級毒品1包用以販賣，是其持有該毒
    品之初即有營利之意圖，並已四處兜售、出價而著手販賣之
    行為無誤。
二、又查：
  (一)被告甲○○雖於原審審理中另承認以1公克新台幣（下同）1
    千元買入愷他命，1千3百元賣出，因為欠陳建宏137萬，所
    以從賣出毒品的差價扣除積欠之債務，差不多從93年年底左
    右開始賣，直至翌年3月左右，已經抵了20幾萬，在伊車上
    查獲扣案的另一包第三級毒品愷他命（外包裝編號1-2）是
    陳建宏送伊施用的，要交給陳建宏的錢有時也會交給詹永安
    ，詹永安有時會陪同前往交易毒品等語（見原審94年11月29
    日準備程序筆錄第2頁、95年3月1日審判筆錄第3、4、6 頁
    ），惟其對於詳細之販賣時間、次數、地點、對象，以及陳
    建宏如何提供毒品供其販賣等節，均無從詳述；且若被告確
    有因積欠陳建宏債務而陸續以販賣毒品還債，以137萬之金
    額亦非小數，其對於陸續清償之金額、尚欠之金額應有計算
    ，以明債務，惟被告竟對此不能確認，實有可疑。
  (二)詹永安於警詢、檢訊及原審準備程序中均僅承認只有依據陳
    建宏提供的小紙條記入帳冊，並不知道那是什麼帳，也沒有
    參與販賣毒品等詞（見94年偵字第14544號偵查卷第29-34頁
    、原審94年11月15日準備程序筆錄第2頁），對於被告甲○
    ○之販賣毒品犯行完全未述及，又詹永安因逃匿業經原審法
    院通緝在案，有原審法院95年2月10日95年北院錦刑廉緝字
    第139號通緝書在卷可參，已無從對之交互詰問。
  (三)再詹永安承認為陳建宏記帳之帳冊雖經警扣案，惟因原本遺
    失，復無影本在卷，已經檢察官當庭捨棄此部分證據（見原
    審95年3月1日審判程序筆錄第2頁），無從得知帳冊內記載
    之內容。不能證明被告甲○○除在臺北市大安區○○○路○
    段渠所居住之房間中查獲扣案之愷他命1包（外包裝編號
    1-1-3 ）外，另從陳建宏處販入其他毒品並販出乙節。
  (四)況被告甲○○自承有施用第三級毒品愷他命犯行，於其駕駛
    之車牌號碼9Ｅ－0681號車上（懸掛詹永安所使用之ＢＸ－
    9598號車牌）查獲扣案之愷他命1包（外包裝編號1-2）純度
    較高，為陳建宏無償提供其施用者等情（見原審95年3月1日
    審判程序筆錄第3頁），而經原審勘驗前開愷他命2包，外包
    裝編號為1-1-3者已因潮濕而使顏色從白色粉末變化為土黃
    色粉末，外包裝編號為1-2者仍呈現白色結晶狀，有該二包
    毒品扣案暨照片附原審卷可參，是被告甲○○供述外包裝編
    號1-2之白色結晶愷他命純度較高，用作自己施用，外包裝
    編號1-1-3之白色粉末愷他命則供販賣之用等詞，非不可採
    信，是不能單以扣案外包裝編號為1-2之愷他命作為被告甲
    ○○自白，以1公克1千元買入愷他命，1千3百元賣出第三級
    毒品愷他命既遂犯行之證據。
三、綜上，本件事證明確，被告甲○○收受陳建宏無償交付之愷
    他命1包，販賣第三級毒品愷他命未遂之犯行已堪認定，應
    依法論科。
四、查被告行為後，刑法部分條文業經修正公布，並均於95年7
    月1日施行。修正後刑法第2條第1項規定：「行為後法律有
    變更者，適用行為時之法律。但行為後之法律有利於行為人
    者，適用最有利於行為人之法律。」，此係規範行為後法律
    變更所生新舊法律比較適用之準據法，於修正刑法施行後，
    應適用修正後刑法第2條第1項規定之「從舊從輕」之原則為
    比較。然其中原刑法第26條前段未遂犯減輕其刑之規定移列
    為第25條第2項，對本件被告而言並無有利或不利之情形，
    自不生新舊法比較之問題，應適用修正後刑法第25條第2項
    之規定（最高法院95年度第21次刑事庭會議決議參照）。按
    愷他命係毒品危害防制條例第2條第2項第3款所規定之第三
    級毒品，又被告甲○○雖已著手販賣第三級毒品愷他命行為
    之實施，惟未生將扣案毒品出售獲利之結果，其犯罪尚屬未
    遂，是核其所為係違反毒品危害防制條例第4條第6項、第3
    項之販賣第三級毒品未遂罪。被告甲○○自陳建宏處取得扣
    案毒品後，其後繼續性之持有，屬於行為之繼續，此持有毒
    品行為，應為販賣之高度行為所吸收，不另論罪。被告甲○
    ○雖已著手販賣第三級毒品愷他命行為之實施，惟未生將扣
    案毒品出售獲利之結果，其犯罪尚屬未遂，爰依刑法第25條
    第2項規定，按既遂犯之刑度減輕其刑。
五、原審以被告所犯事證明確，予以論罪科刑，固非無見。惟查
    ：(一)在被告住處房間內查扣第三級毒品愷他命1包（原毛重
    38. 48公克，包裝塑膠袋重1.75公克，外包裝編號1-1-3，
    取0.10公克鑑定用罄，餘36.63公克），及房間外查扣與本
    案無關之第三級毒品愷他命2包（毛重分別為832公克、944
    公克，此部分非甲○○所有），原審將之一起送請鑑定，惟
    鑑定機關抽驗在被告住處房間外所查扣與本案無關之第三級
    毒品愷他命1包，並檢驗出有第三級毒品愷他命成分（淨重
    919.49公克，純度為59.9%），有內政部警政署刑事警察局
    94年5月2日刑鑑字第0940051679號鑑定書附卷可稽（見94
    年度偵字第14544號卷第13、14頁），原審據以認定為本件
    被告犯行之依據，即有未合。(二)原審未將在被告住處所查扣
    第三級毒品愷他命1包，再送請鑑定機關鑑定，亦有疏漏。
    (三)查毒品危害防制條例第19條第1項所定「供犯罪所用或因
    犯罪所得之物」，係指犯同條例第4條至第9條、第12條、第
    13 條或第14條第1項、第2項之罪所用或所得之物，不包括
    毒品本身在內，是尚不得援用此項規定為第三、四級毒品之
    沒收依據（詳如後述）。原審援引毒品危害防制條例第19條
    第1項之規定，作為本件扣案第三級毒品愷他命之沒收依據
    ，亦有違誤。公訴人上訴意旨請求將原判決撤銷，更為適當
    合法之判決，然並未提出具體上訴理由，應認公訴人上訴無
    理由。被告甲○○上訴意旨指稱：伊犯後配合調查，態度良
    好；且本件於伊住處房間內所扣得之白色粉末經鑑定測得第
    三級毒品愷他命成分，純度為59.9%，純度並不高，對社會
    危害性較弱；又被告之犯罪動機尚非全係自願希圖利益而為
    之，原審判決量刑過重云云，指摘原審判決不當，請求撤銷
    改判。然查：被告甲○○住處房間內所扣得之白色粉末1包
    ，檢驗結果為：驗前毛重38.48公克（包裝塑膠袋重1. 75公
    克），取0.10公克鑑定用罄，餘36.63公克，檢出三級毒品
    愷他命成分，純度約72.1%，驗前純質淨重約26.48公克，已
    如前述，則本件於被告房間內所查扣，用以作為證據之第三
    級毒品愷他命，其純度為72.1﹪，並非被告上訴意旨所稱其
    純度為59.9﹪；另查毒品危害防制條例第4條第3項販賣第三
    級毒品罪之法定刑為「5年以上有期徒刑，得併科新臺幣5百
    萬元以下罰金」，被告甲○○所犯本件販賣第三級毒品愷他
    命未遂罪，應依刑法第25條第2項規定，按前揭販賣第三級
    毒品罪既遂犯之刑度減輕其刑，原審基此，並審酌被告甲○
    ○犯罪一切情狀，量處被告有期徒刑4年，固非無見，惟如
    審酌被告甲○○前曾因持有毒品罪經原審法院以94年度簡字
    第105號判決拘役40日（未構成累犯），素行尚非不良，且
    本件僅扣案第三級毒品愷他命1包，淨重36. 63公克，危害
    程度並非重大等情狀，則被告甲○○上訴意旨認原審量刑過
    重一節，尚非全無理由。且原判決又有上開可議之處，因此
    ，仍應由本院予以撤銷改判。爰審酌被告甲○○前於94 年
    間曾因持有毒品罪經原審法院以94年度簡字第105號判決拘
    役40日確定，有本院被告前案紀錄表可稽，雖未構成累犯，
    惟不知悔改，再犯本件，不知以正當合法途徑賺錢償還債務
    ，竟試圖販賣此種荼毒人身心之物以賺取所需，惟犯罪後已
    承認犯行，態度良好，與其犯罪之動機、手段、目的等一切
    情狀，量處如主文第2項所示之刑，以示懲儆。
六、依毒品危害防制條例第18條第1項前段之規定，應予沒收銷
    燬之毒品，以經查獲之第一、二級毒品為限。又毒品依其成
    癮性、濫用性及對社會危害性，共分為四級，上開條例並就
    製造、運輸、販賣、意圖販賣而持有、以非法方法使人施用
    、引誘他人施用及轉讓不同等級之毒品等行為，分別定其處
    罰。至施用或持有第三、四級毒品，因其可罰性較低，故未
    設處罰之規定，僅就施用及持有第一、二級毒品科以刑罰。
    然鑑於第三、四級毒品均係管制藥品，特於同條例第11條之
    一明定無正當理由，不得擅自持有；第18條第1項後段復規
    定查獲之第三、四級毒品，無正當理由而擅自持有者，沒入
    銷燬之。從而，依同條例第18條第1項後段應沒入銷燬之毒
    品，專指查獲施用或持有之第三、四級毒品而言；倘係查獲
    製造、運輸、販賣、意圖販賣而持有、以非法方法使人施用
    、引誘他人施用或轉讓第三、四級毒品，既屬同條例相關法
    條明文規定處罰之犯罪行為，即非該條項應依行政程序沒入
    銷燬之範圍。又同條例第19條第1項所定「供犯罪所用或因
    犯罪所得之物」，係指犯第4條至第9條、第12條、第13條或
    第14條第1項、第2項之罪所用或所得之物，不包括毒品本身
    在內，是尚不得援用此項規定為第三、四級毒品之沒收依據
    。再同條例對於查獲之製造、運輸、販賣、意圖販賣而持有
    、以非法方法使人施用、引誘他人施用及轉讓第三、四級毒
    品之沒收，並無特別規定，如其行為已構成犯罪，則該毒品
    即屬不受法律保護之違禁物，應回歸刑法之適用，依刑法第
    38條第1項第1款之規定沒收之（最高法院96年台上字第727
    號判決參照）。是依上開說明，被告為本件犯行所扣案之第
    三級毒品愷他命1包（原毛重38.48公克，包裝塑膠袋重1.75
    公克，外包裝編號1-1 -3，取0.10公克鑑定用罄，餘36.63
    公克），係屬不受法律保護之違禁物，應依刑法第38條第1
    項第1款之規定沒收之。另按犯販賣毒品罪所查獲之毒品，
    其包裝有防止毒品裸露、逸出及潮濕之功用，並便於攜帶，
    係供販賣毒品所用之物，倘其包裝與毒品可以析離，自應依
    毒品危害防制條例第19條第1項宣告沒收。本件上開毒品與
    其包裝既可分別計重，二者顯然可以析離，因此，該包裝塑
    膠袋1個（重1.75公克）應依毒品危害防制條例第19條第1項
    併予宣告沒收。至於被告甲○○駕駛之車牌號碼9Ｅ－0681
    號車上（懸掛ＢＸ－9598號車牌）查扣之愷他命1包（毛重
    28公克，外包裝編號1-2）、塑膠盤1個（有愷他命殘渣）、
    塑膠電話卡1張（有愷他命殘渣）均為被告甲○○供己施用
    愷他命所用，與販賣第三級毒品犯行無關，亦據被告甲○○
    供述在卷（見原審95年3月1日審判程序筆錄第3頁），應由
    被告甲○○施用第二級毒品案件另行處理，本案無從宣告沒
    收或沒收銷燬之。
貳、不另為無罪諭知部分
一、公訴意旨另以：被告甲○○與詹永安（詹永安涉犯毒品危害
    防制條例及槍砲彈藥刀械管制條例部分原審通緝中尚未審結
    ）二人均明知未經許可，並不得任意持有具殺傷力之改造手
    槍及子彈，且MDMA、MDEA（以上俗稱搖頭丸）、愷他命、硝
    西泮（起訴書誤載為「硝西拌」、「俗稱一粒眠」）等藥品
    業分別經政府依毒品危害防制條例公告為第二級毒品、第三
    級毒品及第四級毒品，並不得販賣之。詎二人竟夥同陳建宏
    、姓名年籍不詳綽號「阿民」、「小安」等人，共同意圖營
    利，並基於犯意之聯絡，自不詳時起，迄94年3月30日15時
    30分為警查獲之時，利用行動電話0000000000、0000000000
    、0000000000、0000000000、0000000000、0000000000等，
    供對外連絡之用，以每顆搖頭丸100元至105元不等、每公克
    愷他命800元不等、每顆硝西泮（起訴書誤載為「一粒眠」
    ）不詳之價格予以販入後，再以搖頭丸每顆200元不等，愷
    他命每小罐（重約1公克）900至1000元不等，硝西泮（起訴
    書誤載為「一粒眠」）不詳價格，在臺北市大安區六張犁等
    處之舞場、ＰＵＢ等處所販賣予不特定人；另為供販毒之便
    ，於94年3月初，由陳建宏在臺北市大安區○○○路○段435
    巷8之6號3樓被告甲○○與詹永安共同之居所處，交付具殺
    傷力之仿貝瑞塔改造手槍1把、制式子彈2顆、改造子彈1 顆
    等物品予詹永安及被告甲○○二人收受後，詹永安及被告甲
    ○○二人乃將之連同第二級毒品搖頭丸3千顆、第二級毒品
    大麻9公克、第三級毒品愷他命1包（毛重約27點16公克）、
    分裝袋、分裝罐、塑膠盤等物品藏放在詹永安所使用，車牌
    號碼為ＢＸ－9598號，放置在鄰近臺北市○○區○○街426
    巷道路之自小客車上等情，因認被告甲○○另涉毒品危害防
    制條例第4條第2項、第3項、第4項、槍砲彈藥刀械管制條例
    第8條第4項、第12條第4項之販賣第二級毒品、販賣第三級
    毒品（除前開經本院認定販賣未遂之犯行外）、販賣第四級
    毒品、未經許可持有改造槍枝、未經許可持有子彈等罪嫌，
    檢察官另於原審審理中補充被告自承搭配第四級毒品硝西泮
    以販賣第三級毒品愷他命部分事實尚另涉毒品危害防制條例
    第7條第5項、第4項、第8條第5項、第4項引誘他人施用第四
    級毒品未遂、轉讓第四級毒品未遂等罪嫌（見原審95 年3月
    1日審判程序筆錄第12頁）云云。
二、訊之被告甲○○否認有何販賣第二級毒品、販賣第三級毒品
    （除前開經本院認定販賣未遂之犯行外）、販賣第四級毒品
    、未經許可持有改造槍枝、未經許可持有子彈、引誘他人施
    用第四級毒品未遂、轉讓第四級毒品未遂等罪嫌，辯稱：現
    場扣到之毒品除在其房間、車上所查獲之愷他命各1包、塑
    膠盤1個、塑膠電話卡1張為其所有外，其餘為詹永安所有之
    物。經查：
  (一)扣案白色粉末3包、白色結晶粉末1包（除前開經本院認定供
    被告甲○○販賣所用之外包裝編號1-1-3之白色粉末1包外）
    ，經送內政部警政署刑事警察局檢驗，採氣相層析質譜儀分
    析法、核磁共振分析法等檢驗方法，檢驗結果被扣之送驗檢
    品，共計4包（鑑定機關另編號A1至A4），其中：(1)鑑定編
    號A1至A3（即在被告甲○○居住房間內與房間外查獲之白色
    粉末3包，驗前總毛重1804.33公克），經檢驗均為相同外觀
    型態之白色粉末，經抽取鑑定其中鑑定編號A1部分確實測得
    第三級毒品愷他命成分，淨重919.49公克，純度為59.9%；
    (2)鑑定編號A4（即在車牌查獲之白色結晶粉末1包，外包裝
    編號1-2），淨重26.60公克，檢出第三級毒品愷他命成分。
    此有內政部警政署刑事警察局94年5月2日刑鑑字第
    0940051679 號鑑定書附卷可稽（見94年度偵字第14544號卷
    第13、14頁），2包白色結晶粉末均檢出第三級毒品愷他命
    成分；扣案橙色藥錠2150顆經鑑定則均檢出第四級毒品硝西
    泮成分（未檢出俗稱「一粒眠」之硝甲西泮，是檢察官於起
    訴書中所指之「一粒眠」應均係「硝西泮」之誤）；扣案黃
    綠色圓形藥錠3千顆經鑑定均檢出第二級毒品MDMA、MDEA成
    分，有上開刑事警察局鑑定書可憑。又扣案手槍1支經鑑定
    為仿BERETTA 廠92FS型半自動手槍製造之玩具手槍換裝土造
    金屬滑套及土造金屬槍管改造而成之改造手槍，機械性能良
    好，可擊發制式子彈，具殺傷力；扣案子彈2顆則為口徑9mm
    制式子彈，均具殺傷力；另扣案子彈1顆經實際試射則無法
    擊發，不具殺傷力，亦有刑事警察局94年4月14日刑鑑字第
    0940051717 號槍彈鑑定書在卷可參（見94偵字第14544號卷
    第6、7頁）。
  (二)惟上開扣案之第三級毒品愷他命、第四級毒品硝西泮與仿貝
    瑞塔改造手槍、制式子彈、改造子彈（無法擊發）、第二級
    毒品MDMA、MDEA、第二級毒品大麻等物，除前開經本院認定
    供被告甲○○販賣所用之白色粉末1包之愷他命（原毛重38.
    48公克，包裝塑膠袋重1.75公克，外包裝編號1-1-3，取0.1
    0公克鑑定用罄，餘36.63公克）在臺北市大安區○○○路○
    段435巷8之6號3樓屬於被告甲○○房間中查獲，另一包供被
    告甲○○施用之白色結晶粉末之愷他命一包（毛重28公克，
    外包裝編號1-2）在其駕駛之車牌號碼9Ｅ－0681號車上（懸
    掛ＢＸ－9598號車牌）上查獲者外，其餘第三級毒品愷他命
    、第四級毒品硝西泮均在詹永安位於臺北市大安區○○○路
    ○段435巷8之6號3樓（除被告甲○○居住之房間）內查獲，
    而仿貝瑞塔改造手槍、制式子彈、改造子彈（無法擊發）、
    第二級毒品MDMA、MDEA、第二級毒品大麻則均在詹永安所使
    用之車牌號碼ＢＸ－9598號車上查獲（未掛車牌，登記名義
    人為詹永安之姊姊詹淑春）等節，為被告甲○○與詹永安供
    述在卷（見94年度聲拘字第39號卷第6頁、94年度核退字第
    1752號卷第8頁），並有搜索扣押筆錄可參（見94年度偵字
    第14544號卷第65-69頁），是尚不能以在非被告甲○○使用
    處所扣得之前開毒品、槍彈認定被告甲○○有檢察官所指上
    開犯行。
  (三)另詹永安供述：住處查獲扣案之2大包第三級毒品愷他命、
    2150顆第四級毒品硝西泮、分裝袋一批為陳建宏的，帳冊則
    為伊所有，另在未掛車牌之ＢＸ－9598號車輛上查獲之仿貝
    瑞塔改造手槍1支、制式子彈2顆、改造子彈1顆、第二級毒
    品MDMA、MDEA為陳建宏寄放的，球棒跟雙截棍為簡秋雄的，
    第二級毒品大麻、分裝罐、分裝袋亦為其二人之一所有等語
    （見94年聲拘字第39號卷第6、7頁、原審94年11月15日準備
    程序筆錄第2頁），均未曾供述屬於被告甲○○所有或持有
    ，是被告甲○○辯稱：前開物品非其所有、持有，應可採信
    。又詹永安始終否認有何參與販賣毒品犯行，僅承認依陳建
    宏指示記帳一事（見原審94年11月15日準備程序筆錄第2頁
    ），對於被告甲○○是否販賣毒品、是否向陳建宏拿取毒品
    販賣、與陳建宏間如何交易毒品等情均未提及；又詹永安所
    供述之帳冊已經檢察官當庭捨棄作為證據，是依詹永安之供
    述亦不能證明被告甲○○與詹永安、陳建宏間就販賣扣案第
    二級、第三級、第四級毒品有何犯意聯絡或行為分擔。
  (四)至被告甲○○所使用之0000000000號電話之通話記錄（譯文
    見94年度聲搜字第468號卷第49、50、52頁）部分，除「九
    萬」、「粗的一百」等相關詢問價格、數量之內容，用以證
    明被告甲○○對於由陳建宏處取得扣案之第三級毒品愷他命
    1包，並持往兜售，但未賣出之犯行，無其他內容足以證明
    被告甲○○有販賣其餘第二級毒品、第四級毒品犯行（見94
    年度聲搜字第468號卷第49、50、52頁）。
  (五)被告甲○○雖供述有多次販賣第三級毒品犯行，惟無其他積
    極證據足佐被告甲○○此部分自白與事實相符，如前所述，
    是除上開經本院認定有罪之販賣未遂該次犯行外，不能證明
    被告甲○○尚有其他連續販賣第三級毒品愷他命之犯行。
  (六)檢察官又以被告甲○○於原審審理中供述因扣案2大包（鑑
    定編號A1、A2，外包裝編號不知）第三級毒品愷他命之成分
    不好，所以曾聽陳建宏與詹永安提及要搭配贈送扣案第四級
    毒品硝西泮之計畫等語，認被告甲○○另涉引誘他人施用第
    四級毒品未遂罪嫌、轉讓第四級毒品未遂罪嫌。然被告甲○
    ○亦稱只是聽詹永安與陳建宏說過，但他們二人尚未要求伊
    以如此方式販賣，所以在其詢問是否有人願意購買扣案之該
    包愷他命時（指前已論罪之販賣第三級毒品愷他命部分），
    並沒有說到買愷他命會送一粒眠等語（被告甲○○此部分之
    「一粒眠」即指扣案第四級毒品硝西泮，見原審95年3月1日
    審判程序筆錄第12頁），復無其他證據證明被告甲○○有以
    上開方式兜售第三級毒品愷他命之犯行，檢察官單以被告供
    述作為認定前揭犯行之證據，尚屬薄弱。
  (七)末查，被告甲○○曾經在上開位於臺北市大安區○○○路○
    段住處見過詹永安與陳建宏把玩槍彈，但不知道當天是否就
    是陳建宏將該槍彈交給詹永安之時等情，為被告甲○○所供
    （見原審95年3月1日審判程序筆錄第11頁），核與詹永安供
    陳：因為伊所使用之車牌號碼ＢＸ－9598號車無大牌，停在
    臥龍街，所以陳建宏就將扣案槍彈放在該車內寄放等情（見
    94 年核退字第1752號卷第7頁），大致相符，再參酌扣案槍
    彈確係在詹永安所使用之車輛內查獲乙節，扣案槍彈應係陳
    建宏交付詹永安而寄放者，並非交付被告甲○○持有。從而
    ，被告甲○○所供不知扣案槍彈是陳建宏何時交給詹永安等
    詞，尚非不能採信，是不能證明被告甲○○有檢察官所指未
    經許可持有改造槍枝、未經許可持有子彈犯行。
  (八)至檢察官於起訴書中所記載之分裝袋、分裝罐、球棒、鐵製
    雙截棒、塑膠警棍、本票、行動電話4支均無從為被告甲○
    ○涉犯販賣第二級毒品、販賣第三級毒品（除前開經本院認
    定販賣未遂之犯行外）、販賣第四級毒品、引誘他人施用第
    四級毒品未遂、轉讓第四級毒品未遂、未經許可持有改造槍
    枝、未經許可持有子彈等犯行之積極證據。
  (九)綜上所述，檢察官所指被告自白、詹永安供述、扣案仿貝瑞
    塔改造手槍1把、制式子彈2顆、改造子彈1顆、第二級毒品
    搖頭丸3千顆、第二級毒品大麻9公克、分裝袋、分裝罐、塑
    膠盤、球棒、鐵製雙截棒、塑膠警棍、本票、行動電話4支
    、第三級毒品愷他命4包（起訴書誤載為3包）、第四級毒品
    硝西泮2150顆、監聽譯文、鑑定書等均不足為被告甲○○涉
    及前開犯行之證據（除前開經本院認定販賣未遂之犯行外）
    ，此外，復查無其他積極證據足證被告有檢察官所指犯行，
    原應為無罪之諭知，然檢察官認此部分與前開起訴後經本院
    認定有罪部分分別有連續犯（指販賣第三級毒品愷他命部分
    ）、牽連犯之裁判上一罪關係（見起訴書所犯法條及求刑欄
    之記載），原不另為無罪之諭知。扣案物除前揭經本院認定
    為供被告販賣第三級毒品所用之愷他命1包（外包裝編號
    1-1-3 ）部分外，其餘既與被告甲○○所涉犯行無關，且為
    證明詹永安、陳建宏犯罪所用之物，自不另宣告沒收或沒收
    銷燬之，附此說明。
五、臺灣臺北地方法院檢察署檢察官95年度偵字第12742號（含
    臺灣臺北地方法院檢察署94年度偵字第15674號）移送併辦
    略以：被告黃家志與詹永安、陳建宏與姓名年籍不詳綽號「
    阿民」、「小安」等人，共同意圖營利，並基於犯意之聯絡
    ，自不詳時起，迄94年3 月30日15時30分為警查獲之時，連
    續販賣第二級毒品MDMA、MDEA、第三級毒品愷他命、第四級
    毒品硝西泮，被告黃家志與詹永安並為販賣毒品而收受陳建
    宏交付之具殺傷力之仿貝瑞塔改造手槍1把、制式子彈2顆、
    改造子彈1顆等物品而持有之，亦認被告黃家志涉犯毒品危
    害防制條例第4條第2項、第3項、第4項之販賣第二級毒品、
    販賣第三級毒品、販賣第四級毒品罪嫌與槍砲彈藥刀械管制
    條例第8條第4項、第12 條第4項未經許可持有改造槍枝、未
    經許可持有子彈等罪嫌，而與起訴書所指為同一事實，屬實
    質上一罪，因此，移送併辦云云。然併辦事實，除前述被告
    黃家志經本院認定有罪之販賣第三級毒品未遂犯行部分因屬
    同一事實而應由本院併予裁判外，其餘犯行既未據檢察官起
    訴，而與該部分經起訴後由本院認定有罪部分無裁判上一罪
    關係，本院自無從併予審酌，應退由檢察官另行依法處理，
    併此敘明。
據上論斷，應依刑事訴訟法第369條第1項前段、第364條、第299
條第1項前段，毒品危害防制條例第4條第6項、第3項、第19條第
1項，刑法第11條、第25條第2項、第38條第1項第1款，判決如主
文。
本案經檢察官呂文忠到庭執行職務。
中　　華　　民　　國　　96　　年　　5 　　月　  24   　日
　　　　　　　　　刑事第十四庭審判長法　官    陳志洋
　　　　　　　　　　　　　　　　    法　官    林秀鳳
　　　　　　 　 　　　　　　　　　　法　官    沈宜生
以上正本證明與原本無異。
如不服本判決，應於收受送達後十日內向本院提出上訴書狀，其
未敘述上訴之理由者並得於提起上訴後十日內向本院補提理由書
（均須按他造當事人之人數附繕本）。
                                    書記官    陳雅加
中　　華　　民　　國　　96　　年　　5 　　月　　28　　日
附錄：本案論罪科刑法條全文
毒品危害防制條例第4條
製造、運輸、販賣第一級毒品者，處死刑或無期徒刑；處無期徒
刑者，得併科新臺幣 1 千萬元以下罰金。
製造、運輸、販賣第二級毒品者，處無期徒刑或 7 年以上有期徒
刑，得併科新臺幣 7 百萬元以下罰金。
製造、運輸、販賣第三級毒品者，處 5 年以上有期徒刑，得併科
新臺幣 5 百萬元以下罰金。
製造、運輸、販賣第四級毒品者，處 3 年以上 10 年以下有期徒
刑，得併科新臺幣 3 百萬元以下罰金。
製造、運輸、販賣專供製造或施用毒品之器具者，處 1 年以上
7年以下有期徒刑，得併科新臺幣 1 百萬元以下罰金。
前五項之未遂犯罰之。
